

✓ lemaireenzo91@gmail.com

₩ Né le 05/12/2005

Français

Atouts

Rigoureux

Ma rigueur, mon sens de l'organisation et mon attention minutieuse aux détails sont des atouts que je mets au service de chaque projet.

Curiosité technologique

Volonté de rester informé des dernières tendances et outils en développement, capacité à apprendre rapidement de nouvelles technologies.

Langues

Anglais

Bases

Italien

• Notion

Espagnol

Notion

Références

Julie PAGES

Charger de relation, I.S.C.I.O Orsay (91) julie.pages@iscio.com



Enzo LEMAIRE

Développeur web

Jeune développeur débutant, passionné par l'univers de la programmation, je souhaite aujourd'hui mettre mes compétences au service de projets innovants et ambitieux. Mon objectif : acquérir de l'expérience, développer mes connaissances techniques et évoluer dans un environnement stimulant.

Expériences professionnelles

Stage dans le service informatique

De mars 2023 à avril 2023 Alcatel Submarine Networks Nozay

- J'ai crée un script en langage PowerShell en vue d'automatiser une tâche.
- J'ai collaboré avec l'équipe responsable de l'infrastructure réseau pour mener des tests de validation visant à s'assurer de la faisabilité du réseau Wi-Fi lors du remplacement du matériel.

Stage dans le service informatique

De novembre 2022 à décembre 2022 Alcatel Submarin Networks Nozay

- J'ai effectué des tests sur une solution logicielle en passe d'être déployée (Intune).
- J'ai procédé à l'installation de la solution Xibo qui permet à l'équipe de communication de diffuser ses informations sur des écrans répartis sur l'ensemble du site.

Diplômes et Formations

BTS SIO option SLAM

Septembre 2023 I.S.C.I.O Orsay (91)

• Développement informatique

Bac professionnel Systèmes Numériques

De septembre 2020 à juin 2023 Lycée Nikola Tesla Dourdan (91)

- Projet de fin d'année créé un serveur de stockage en ligne
- Matières principales: Mathématiques, Français, Anglais, Réseaux / Infrastructure

Compétences

Programmation / Développement web

- Connaissance de langages de programmation tels que HTML,PHP, CSS
- Création de site web personnel et modification de script en LUA.

Gestion de base de données

- Expérience avec SQL et les bases de données
- Utilisation de phpMyAdmin
- Création de bases de données reliée à un site web et à un serveur de jeu

Compétences

Outils de Développement

- Visual Studio Code
- phpMyAdmin